臺灣臺南地方法院刑事判決　　　　　　　 96年度訴字第930號
公　訴　人　臺灣臺南地方法院檢察署檢察官
被　　　告　乙○○
上列被告因違反毒品危害防制條例案件，經檢察官提起公訴（96
年度毒偵字第1765號），被告就犯罪事實為有罪之陳述，本院合
議庭裁定進行簡式審判程序，判決如下：
    主  文
乙○○施用第一級毒品，累犯，處有期徒刑拾壹月，扣案海洛因
零點零貳公克沒收銷燬之、扣案空包裝袋壹只（重零點貳伍公克
）、注射針筒壹支、空塑膠袋壹只均沒收；又施用第二級毒品，
累犯，處有期徒刑玖月。應執行有期徒刑壹年陸月；扣案海洛因
零點零貳公克沒收銷燬之、扣案空包裝袋壹只（重零點貳伍公克
）、注射針筒壹支、空塑膠袋壹只均沒收。
    事  實
一、乙○○前於民國（下同）93年間因分別施用第一級、第二級
    毒品，為本院94年度訴緝字第24號分別判處有期徒刑10月、
    8月，並定執行刑1年4月確定；復於94年因犯竊盜罪，為本
    院94年度簡字第1215號判處有期徒刑5月確定。嗣由本院94
    年度聲字第1297號裁定將上開施用第一、二級毒品罪與竊盜
    罪合併定執行刑1年9月確定，於96年1月11日假釋出獄，甫
    於96年6月2日假釋期滿。
二、乙○○前因施用毒品，經本院以89年度毒聲字第584號裁定
    送觀察、勒戒，因有繼續施用毒品傾向，為本院89年度毒聲
    字第1324號裁定送強制戒治，原應於90年4月21日執行完畢
    ，嗣由本院90年度毒聲字第22號裁定停止戒治，於90年2月
    26 日停止強制戒治處分，並為台灣台南地方法院檢察署檢
    察官於90年5月3日以90年度戒毒偵字第230號為不起訴處分
    確定。
三、乙○○明知海洛因、安非他命為毒品危害防制條例所明定之
    第一級、第二級毒品，不得持有及施用，竟於所犯本院94年
    度訴緝字第24號毒品危害防制條例之施用毒品罪與94年度簡
    字第1215號之竊盜罪執行完畢後，五年內又基於施用第一級
    毒品海洛因與第二級毒品安非他命之犯意，先於96年6月5日
    上午10時許，在台南縣永康市○○路某賓館房間內施用第二
    級毒品安非他命。復於96年6月7日上午10時許，在台南縣仁
    德鄉○○○街90巷3號住處房間內，以注射方式施用第一級
    毒品海洛因。嗣經警於96年6月7日下午13時20分起至13 時
    50分止在台南縣仁德鄉○○○街90巷3號乙○○住處實施搜
    索，查獲海洛因1包0.27公克（淨重0.02公克、空包裝袋重
    0.25公克，其重量以法務部調查局鑑定書之記載為據）、注
    射針筒1支、裝毒品用小塑膠袋1個。並經警於96年6月7日16
    時許採其尿液送驗，均呈海洛因與安非他命陽性反應，因而
    查知上情。
四、案經臺南市警察局刑事警察大隊報告臺灣臺南地方法院檢察
    署檢察官偵查起訴。
    理　由
一、本件被告乙○○所犯為死刑、無期徒刑、最輕本刑為三年以
    上有期徒刑以外之罪，亦非屬高等法院管轄之第一審案件，
    其於準備程序進行中，先就被訴事實為有罪之陳述，經法官
    告知簡式審判程序之旨，並聽取檢察官之意見後，依刑事訴
    訟法第273條之1第1項、第273條之2等規定，由合議庭裁定
    由受命法官進行簡式審判程序，且不受同法關於證據能力認
    定及調查方式之限制，合先說明。
二、(一)前揭犯罪事實，有以下證據可資證明：
　　　1.被告乙○○於警詢、偵查及本院審理時之自白。
    　2.台南市警察局刑事警察大隊偵辦毒品危害防制條例送驗
        尿液及年籍對照表、詮昕科技股份有限公司濫用藥物尿
        液檢驗報告各一紙。
    　3.扣案海洛因1小包0.27公克（海洛因淨重0.02公克、空
        包裝袋重0.25公克）。
    　4.台南市警察局刑事警察大隊查獲毒品危害防制條例案初
        步檢驗報告單、法務部調查局96年7月13日調科壹字第
        09623055370號鑑定書。
    　5 裝毒品用空塑膠袋1個。
    (二)綜合被告供述與各該事證，足證被告確有施用第一級毒品
      海洛因與第二級毒品安非他命之事實，其自白核與事證相
      符，犯行堪予認定。
三、按海洛因、安非他命係毒品危害防制條例第2條第2項第1款
    、第2款所明定之第一級、第二級毒品，禁止非法持有及施
    用。核被告所為，係違反毒品危害防制條例第10條第1項、
    第2項之施用第一、二級毒品罪。其持有第一級毒品海洛因
    之低度行為，應為其進而施用之高度行為所吸收，均不另論
    罪。所犯上開二罪間，犯意各別，行為互殊，罪名不同，應
    分論併罰。
四、經查，被告前因施用毒品，曾經本院89年度毒聲字第584 號
    裁定送觀察、勒戒，因有繼續施用毒品之傾向，經本院89年
    度毒聲字第1324號裁定送強制戒治，原應於90年4月21日執
    行完畢，嗣為本院90年度毒聲字第22號裁定停止戒治，於90
    年2月26日停止強制戒治處分，並經台灣台南地方法院檢察
    署檢察官於90年5月3日以90年度戒毒偵字第230號為不起訴
    處分確定。次查，被告前於93年間因施用第一級、第二級毒
    品，為本院94年度訴緝字第24號分別判處有期徒刑10月、8
    月，並定執行刑1年4月確定；復於94年因犯竊盜罪，為本院
    94 年度簡字第1215號判處有期徒刑5月確定。嗣由本院94年
    度聲字第1297號裁定將上開施用第一、二級毒品罪與竊盜罪
    合併定執行刑1年9月確定，於96年1月11日假釋出獄，甫於
    96 年6月2日假釋期滿。以上有台灣高等法院被告前案紀錄
    表在卷可稽，並經本院依職權調閱上開本院94年度訴緝字第
    24 號、94年度簡字第1215號判決核閱無訛。被告係因施用
    毒品受刑之執行完畢後，於五年內故意再犯本件有期徒刑以
    上之施用毒品罪，為累犯，應依刑法第47條第1項加重其刑
    。被告顯然未因前開罪刑之執行而知所警愓，革除惡習。本
    院審酌上開情事及被告施用毒品犯行，在性質上屬自我戕害
    身心健康之行為，對社會大眾尚不致造成重大危害，及其犯
    後坦承犯行，能度良好等一切情狀，爰分別量處如主文所示
    之刑，並定其應執行之刑。
五、扣案海洛因淨重0.02公克為查獲之第一級毒品，應依毒品危
    害防制條例第18條第1項前段沒收銷燬之。扣案裝上開海洛
    因之空包裝袋（重0. 25公克）1只與另查獲扣案之空塑膠袋
    1 只、注射針筒1支，均為被告所有且為供其施用第一級毒
    品海洛因所用之物，業據被告供述在卷（參見本院96年10月
    24 日審判筆錄第4頁），均應依刑法第38條第1項第2款沒收
    之。至扣案安非他命吸食器玻璃燈泡1組，雖為被告所有，
    惟由其供述：「是以前我施用安非他命所用，但非本次起訴
    施用所用」等語（參見同上頁審判筆錄），則上開玻璃燈泡
    既非屬專供製造或施用毒品之器具，亦非違禁物或供本件犯
    罪所用，爰不併為沒收之諭知，併此敘明。
六、據上論結，應依刑事訴訟法第273條之1第1項、第299條第1
    項前段，毒品危害防制條例第10條第1項、第2項、第18條第
    1項前段，刑法第38條第1項第2款、第47條第1項、第51條第
    5 款，判決如主文。
本案經檢察官甲○○到庭執行職務
中　　華　　民　　國　　96　　年　　11 　 月　　 7　　日
　　　　　　　　　刑事第五庭    法　官　林逸梅
以上正本證明與原本無異。
如不服本判決應於收受本判決之日起10日內向本院提出上訴書狀
，並應敘述具體理由。如未敘述上訴理由者，應於上訴期間屆滿
後20日內向本院補提理由書狀（均須按他造當事人之人數附繕本
）「切勿逕送上級法院」。
  　　　　　　　　　　　　　　　書記官　葉仲文
中　　華　　民　　國　　96　　年　　11　　月　　7 　　日
附錄所犯法條：
毒品危害防制條例第10條第1項、第2 項
施用第一級毒品者，處6月以上5年以下有期徒刑。
施用第二級毒品者，處3年以下有期徒刑。
